【裁判字號】    89,訴,1789
【裁判日期】    891012
【裁判案由】    毒品危害防制條例
【裁判全文】
臺灣高雄地方法院刑事判決                        八十九年度訴字第一七八九號
    公  訴  人  臺灣高雄地方法院檢察署檢察官
    被      告  甲○○
右列被告因毒品危害防制條例案件，經檢察官提起公訴（八十八年度偵字第一五０七
、三八二八號），本院判決如左：
    主  文
甲○○施用第一級毒品，處有期徒刑陸月，扣案之海洛因壹小包（驗後淨重零點零壹
公克）、殘留海洛因之分裝匙貳支及針筒壹支均沒收銷燬之；又連續施用第二級毒品
，處有期徒刑肆月，扣案之安非他命壹小包（驗後毛重零點壹陸公克）、殘留安非他
命之夾鍊袋伍個及吸食器壹支均沒收銷燬之；應執行有期徒刑捌月，扣案之海洛因壹
小包（驗後淨重零點零壹公克）、殘留海洛因之分裝匙貳支及針筒壹支、安非他命壹
小包（驗後毛重零點壹陸公克）、殘留安非他命之夾鍊袋伍個及吸食器壹支均沒收銷
燬之。
    事  實
一、甲○○曾於民國八十七年間因施用毒品案件，經本院裁定送觀察、勒戒，認無繼
    續施用毒品之傾向，由台灣高雄地方法院檢察署檢察官於八十七年七月二十四日
    以八十七年度偵字第八四九七號為不起訴處分確定，仍不知省悔。復基於施用之
    概括犯意，自八十七年十二月十六日起至八十八年一月七日下午五時許止，在其
    表弟許來政居住之高雄市三民區○○○路二０七巷十八號四樓房間內，以將安非
    他命放在玻璃管內燒烤，再用吸食器吸食燒烤後煙氣之方式，施用第二級毒品安
    非他命多次。另亦基於施用之犯意，於八十八年一月七日下午在上址房間內，以
    將海洛因摻入香煙內吸食之方式，施用第一級毒品海洛因乙次。嗣於八十八年一
    月八日上午十一時十分許在上開房間內為警查獲，並扣得第一級毒品海洛因一小
    包（驗後淨重０．０一公克）、安非他命一小包（驗後毛重０．一六公克）、殘
    留安非他命之夾鍊袋五個、殘留海洛因之分裝匙二支、殘留安非他命之吸食器一
    支、殘留海洛因之針筒一支；及香煙煙蒂一支。經依本院八十八年度毒聲字第一
    二四九號裁定觀察勒戒後，認有繼續施用毒品之傾向。
二、案經高雄市政府警察局移送台灣高雄地方法院檢察署檢察官偵查起訴。
    理  由
一、訊據被告甲○○對於右揭連續施用第二級毒品安非他命多次及施用第一級毒品海
    洛因一次之行為供承不諱，並有扣案之第一級毒品海洛因一小包（驗後淨重０．
    ０一公克）、安非他命一小包（驗後毛重０．一六公克）、殘留安非他命之夾鍊
    袋五個、殘留海洛因之分裝匙二支、殘留安非他命之吸食器一支、殘留海洛因之
    針筒一支足資佐證。再扣案之上開粉末、晶體、夾鍊袋、分裝匙、吸食器、針筒
    等經送驗結果，確含海洛因及甲基安非他命成份，有法務部調查局鑑驗通知書一
    紙及高雄醫學院附設中和紀念醫院檢驗報告單五份附卷可憑。另被告經警查獲所
    採集之尿液經送驗結果，確呈嗎啡及甲基安非他命陽性反應，有高雄市政府衛生
    局煙毒尿液檢驗成績書一紙附卷可考，足認被告之自白核與事實相符。再被告前
    因施用毒品案件，經裁定送觀察、勒戒，認無繼續施用毒品之傾向，由台灣高雄
    地方法院檢察署檢察官以八十七年度偵字第八四九七號為不起訴處分確定，嗣再
    為本件施用犯行，經本院八十八年度毒聲字第一二四九號裁定觀察勒戒，認有繼
    續施用毒品傾向等情，亦有該不起訴處分書、裁定書及台灣高雄看守所附設勒戒
    處所八十八年三月十六日高所正戒勒字第一二七三號函附之施用毒品傾向證明書
    在卷可稽。綜上，事證明確，被告犯行堪予認定。
二、核被告所為，係犯毒品危害防制條例第十條第一項及第二項之施用第一、二級毒
    品罪。被告先後多次施用第二級毒品之行為，時間緊接，犯罪構成要件相同，顯
    係基於概括犯意反覆為之，應論以連續犯，並加重其刑。被告多次持有第二級毒
    品及一次持有第一級毒品，進而施用，其持有之低度行為應為施用行為所吸收，
    均不另論罪。爰審酌被告前已因施用毒品，經觀察勒戒後獲不起訴處分確定，仍
    不知悔改警惕，猶繼續施用毒品，本不宜寬貸，惟念此犯罪本質乃自戕行為及犯
    後已坦承悔悟等一切情狀，分別量處如主文所示之刑，並定其應執行刑。再扣案
    之海洛因一小包（驗後淨重０．０一公克）、安非他命一小包（驗後毛重０．一
    六公克），係屬第一、二級毒品，殘留安非他命之夾鍊袋五個、殘留海洛因之分
    裝匙二支、殘留安非他命之吸食器一支、殘留海洛因之針筒一支，因安非他命、
    海洛因與夾鍊袋、分裝匙、吸食器及針筒等附合而不能剝離，應整體視同第一、
    二級毒品，均應依毒品危害防制條例第十八條第一項前段規定，不問屬於犯人與
    否，宣告沒收並銷燬之。再扣案之煙蒂一支，被告否認為其所有，且送驗後又無
    毒品反應，有高雄醫學院附設中和紀念醫院檢驗報告單一紙在卷可憑，爰不予宣
    告沒收。
據上論斷，應依刑事訴訟法第二百九十九條第一項前段，毒品危害防制條例第十條第
一項、第二項、第十八條第一項前段，刑法第十一條前段、第五十六條、第五十一條
第五款，判決如主文。
本案經檢察官陳銘珠到庭執行職務。
中    華    民    國    八十九    年      十      月      十二          日
                                  臺灣高雄地方法院刑事第六庭
                                      法  官  趙  家  光
右正本證明與原本無異。
如不服本判決，應於判決送達後十日內，向本院提出上訴狀。
                                      書記官  董  明  惠
中    華    民    國    八十九    年      十      月      十二          日
附錄論罪法條：
毒品危害防制條例第十條第一項、第二項
  施用第一級毒品者，處六月以上五年以下有期徒刑。
  施用第二級毒品者，處三年以下有期徒刑。


司法院資訊處製作；財團法人民間司法改革基金會備份。
